宣示判決筆錄
原      告  摩根聯邦資產管理股份有限公司

法定代理人  李文明  
訴訟代理人  林佩萱  
被      告  陳廷哲  


上列當事人間110年度中小字第3805號請求給付簽帳卡消費款事
件，於中華民國110 年11月12日上午10時10分整在臺灣臺中地方
法院臺中簡易庭宣示判決，出席職員如下：
    法      官  林筱涵
    書  記  官  張峻偉
朗讀案由。
法官朗讀主文宣示判決如下：
    主      文
被告應給付原告新臺幣捌萬伍仟伍佰玖拾肆元，及其中新臺幣  
柒萬柒仟玖佰陸拾壹元自民國九十五年七月十六日起至一○四年
八月三十一日止，按週年利率百分之十九點七一計算之利息，暨
自民國一○四年九月一日起至清償日止，按週年利率百分之十五
計算之利息。
訴訟費用新臺幣壹仟元由被告負擔。
本判決得假執行。 
    事實及理由之要領
一、原告主張：被告前向聯邦商業銀行股份有限公司(下稱聯邦
    銀行)請領信用卡使用，依約被告得於財團法人聯合信用卡
    處理中心之特約商店記帳消費，但應於次月繳款截止日前向
    原告清償，逾期另給付按週年利率19.71％計算之利息，暨按
    被告未繳清之金額收取新臺幣（下同）150元至1,500元不等
    之違約金，違約金之計收最高以6期為限。詎被告截至民國9
    5年7月15日止，尚欠原告85,594元（其中本金為77,961元）
    未依約清償，而聯邦銀行已於95年6月28日將上開債權讓與
    原告。為此，爰依信用卡契約及債權讓與之法律關係，提起
    本件訴訟，並聲明如主文第1 項所示。
二、上開原告主張之事實，業據其提出債權讓與證明書、報紙公
    告、信用卡申請書、約定條款、卡戶本金利息及相關費用查
    詢及分期未入帳查詢、歷史帳單查詢匯出為證。被告已於相
    當時期受合法之通知，而於言詞辯論期日不到場，亦未提出
    準備書狀爭執，本院依上開證據之調查結果，堪信原告所陳
    上情為真正，本院即採為判決之基礎。從而，原告依信用卡
    契約及債權讓與之法律關係，請求被告給付如主文第1 項所
    示之金額，為有理由，應予准許。
三、訴訟費用負擔及假執行宣告之依據：民事訴訟法第78條、第
    436 條之19第1 項、第436 條之20。
　
民事訴訟法第436 條之24第2 項：
對於本判決之上訴，非以違背法令為理由，不得為之。
如對本判決上訴，須於判決送達後20日內向本院提出上訴狀，並
須表明原判決所違背之法令及其具體內容與依訴訟資料可認為原
判決有違背法令之具體事實之上訴理由（均須按他造當事人之人
數附繕本）
中　　華　　民　　國　　110 　年　　11　　月　　12　　日
                  臺灣臺中地方法院臺中簡易庭
                                  法  官  林筱涵
                                  書記官  張峻偉
以上正本證明與原本無異。
中　　華　　民　　國　　110 　年　　11　　月　　12　　日
                                  書記官  張峻偉